【裁判字號】    95,台上,3610
【裁判日期】    950629
【裁判案由】    違反毒品危害防制條例
【裁判全文】
最高法院刑事判決            九十五年度台上字第三六一０號
    上  訴  人  台灣高等法院高雄分院檢察署檢察官
    被      告  甲○○
                        （另案在台灣高雄監獄執行中）
上列上訴人因被告違反毒品危害防制條例案件，不服台灣高等法
院高雄分院中華民國九十五年四月二十七日第二審判決（九十四
年度上訴字第一九二四號，起訴案號：台灣高雄地方法院檢察署
九十四年度偵字第三五七二號），提起上訴，本院判決如下：
    主  文
上訴駁回。
    理  由
按刑事訴訟法第三百七十七條規定，上訴於第三審法院，非以判
決違背法令為理由，不得為之。是提起第三審上訴，應以原判決
違背法令為理由，係屬法定要件。如果上訴理由狀並未依據卷內
訴訟資料，具體指摘原判決不適用何種法則或如何適用不當，或
所指摘原判決違法情事，顯與法律規定得為第三審上訴理由之違
法情形，不相適合時，均應認其上訴為違背法律上之程式，予以
駁回。本件原判決撤銷第一審不當之判決，改判諭知免訴。已詳
認定之依據及憑以認定之理由，上訴意旨雖以除有特別規定外
，被告未於審判期日到庭而逕行審判者，其判決當然背法令，刑
事訴訟法第三百七十九條第六款定有明文。被告甲○○因違反毒
品危害防制條例案件，自民國九十五年二月十五日起，在台灣高
雄第二監獄執行，至九十五年三月九日再轉至台灣高雄監獄執行
，預計執行至九十六年二月十四日止，有台灣高雄地方法院檢察
署檢察官之九十五執更岱字第九一九號執行指揮書及法務部全國
檢察官線上查詢刑案人犯在監所最新資料報表可資稽考。但原審
法院卻認定被告從台灣高雄監獄具狀上訴後即住居所不明，經指
定九十五年四月十三日下午三時五十分為審判期日，而僅將傳票
送達至高雄市小港區臨海新村一二九號住所由被告之父張竹馬代
收。即以被告無正當理由而不到庭，不待其陳述逕行判決。其未
於審判期日提訊被告，使其喪失辯論之機會，已違反刑事訴訟法
第三百七十九條第六款之規定，其判決當然違背法令云云。然查
依上開上訴意旨，檢察官係為被告之利益上訴，惟原判決既係諭
知免訴，依刑事訴訟法第三百六十四條準用同法第三百零七條規
定，原得不經言詞辯論為之，原審未經合法傳喚，而不待被告到
庭陳述逕行判決，訴訟程序雖係違背法令，但該項免訴判決對被
告並無不利，該項違法顯於判決無影響，自難執為適法上訴第三
審之理由，其上訴違背法律上之程式，應予駁回。
據上論結，應依刑事訴訟法第三百九十五條前段，判決如主文。
中    華    民    國  九十五  年    六    月  二十九  日
                      最高法院刑事第三庭
                          審判長法官  謝  家  鶴
                                法官  花  滿  堂
                                法官  陳  世  淙
                                法官  洪  佳  濱
                                法官  林  秀  夫
      本件正本證明與原本無異
                                      書  記  官
中    華    民    國  九十五  年    七    月   十一   日
                                                   Ｍ


司法院資訊處製作；財團法人民間司法改革基金會備份。
